臺灣臺南地方法院交通事件裁定                      九十一年度交聲字第二一號
    移送機關  交通部公路局嘉義區監理所麻豆監理站
    受處分人
    即異議人  甲○○
右列受處分人因違反道路交通管理處罰條例案件，對於交通部公路局嘉義區監理所麻
豆監理站民國九十年十二月二十日所為之裁決處分（處分案號：麻監五字第裁七五—
Ｎ00000000號），聲明異議，本院裁定如左：
    主  文
異議駁回。
    理  由
一、聲明異議意旨略以：如附件聲明異議狀所載。
二、按汽車駕駛人，行經有燈光號誌管制之交岔路口闖紅燈者，處新臺幣一千八百元
    以上五千四百元以下罰鍰；並記違規點數三點，道路交通管理處罰條例第五十三
    條、第六十三條第一項第三款分別定有明文。
三、經查：
    （一）本件受處分人即異議人甲○○係於民國九十年十月二十八日十五時三十分
          許，駕駛車號Ｃ４─９９９９號自小客車沿高雄縣田寮鄉○○○○道由西
          往東方向行駛，在行經田寮鄉○○路（雲月明土雞城前）之設有燈光號誌
          管制之交岔路口時，因違規闖紅燈，經值勤員警當場攔停並當場掣單舉發
          等情，有高雄縣警察局高警交字第Ｎ00000000號舉發違反道路交
          通管理事件通知單及高雄縣警察局湖內分局九十年十二月十七日湖警交字
          第八七五一號函各一紙在卷可稽，並經本件舉發之員警張溫星於本院調查
          時到庭陳證：「（問：本件是否你告發的，情形如何？）是我告發的，當
          時我在現場，異議人開到舉發單上之違規地點前闖紅燈，我與我同事攔截
          並當場開單告發。異議人說我們有喝酒，但是經酒測後，沒有酒精反應。
          我們為此案件在分局並有寫報告」等語無訛（見本院九十一年二月十九日
          訊問筆錄），而異議人亦坦承有於右開時、地駕駛該輛自小客車行經該處
          設有燈光號誌管制之交岔路口，並為警當場攔停掣單舉發之事實，參諸執
          勤警員係依法執行公務，與異議人並不相識，素無怨隙，苟非實情，自無
          須恣意誣攀之理。而且警員執行公務本身受行政懲處責任之監督，到庭具
          結作證更以刑罰擔保其真實性，警員應無甘冒行政懲處及刑法偽證罪責任
          而刻意誣陷之必要。因此，可信賴警員張溫星前開陳證為真實。
    （二）異議人雖一再辯稱其並未闖紅燈云云。惟按法院受理交通異議案件，乃是
          對於交通舉發行政處分審查其是否違法，本質上屬於行政爭訟過程，與普
          通法院審理刑事案件之原則不同。其舉證責任之原理，非如刑事案件中，
          應超越任何合理懷疑始可為有罪判決者之嚴格程度。其舉證責任之原理，
          應與民事訴訟相類似，除有特別規定外，基本上準用民事訴訟法，由國家
          機關與人民二造，各自履行其主觀之舉證責任，在過程中各自提出證據；
          若窮盡各種證據方法，待證結果仍有不明時，則由客觀之舉證責任危險分
          配原則，決定國家機關與人民二造何人應受敗訴危險。此參酌行政訴訟法
          第一百三十六條規定準用民事訴訟法第二百七十七條自明。查原裁決機關
          交通部公路局嘉義區監理所麻豆監理站，裁決異議人甲○○闖紅燈，乃引
          據舉發單為證。而舉發本件違規事件之高雄縣警察局湖內分局員警張溫星
          ，就本件如何查獲並舉發之經過，亦於本院調查時到庭陳證無訛，已如前
          述，並就異議人所駕之自小客車係在行經前開設有燈光號誌管制之路口違
          規【闖紅燈】，並經其當場攔截等本件違規情節均供述明確，而查警員張
          溫星本身直接見聞異議人所駕之自小客車有闖紅燈之事實經過，對事實最
          為明瞭，又經以行政及刑事責任擔保其真實性，且舉發當時所記載違規人
          所駕車之違規情節又與事實相符等等各項因素，綜合認定其陳述為可採信
          。而異議人就其指稱舉發員警舉發有誤乙節，既未提出確實證據以供調查
          ，且未提供任何相關證據足資證明值勤員警確有捏造事實違法取締之情事
          ，從而異議人前開所辯，要係卸責之詞，自無可採。
    （三）本件異議人有於右述時、地，駕駛前開自小客車行經有燈光號誌管制之交
          岔路口闖紅燈之事實，既可認定，則移送機關即交通部公路局嘉義區監理
          所麻豆監理站據此引用前開道路交通管理處罰條例第五十三條第一項、第
          六十三條第一項第三款規定，而裁處異議人罰鍰新臺幣二千七百元並記違
          規點數三點，於法並無不當，異議人異議為無理由，應予駁回。
四、據上論斷，應依道路交通案件處理辦法第十九條，裁定如主文。
中      華      民      國      九十一      年     五    月    十七     日
                                  臺灣臺南地方法院交通法庭
                                      法  官  張  瑛  宗
右正本證明與原本無異
如不服本裁定應於送達後五日內向本院提出抗告狀
          書記官  陳  志  德
中      華      民      國      九十一      年     五    月   二十一    日
